【裁判字號】    91,簡上,263
【裁判日期】    920313
【裁判案由】    家暴傷害罪
【裁判全文】
臺灣高雄地方法院刑事判決                        九十一年度簡上字第二六三號
    上  訴  人
    即  被  告  乙○○
右列上訴人因違反家暴傷害罪案件，不服本院高雄簡易庭九十一年度簡字第六一二號
中華民國九十一年九月三十日第一審判決（聲請簡易判決處刑案號：臺灣高雄地方法
院檢察署九十一年度調偵字第四三九號），提起上訴，本院管轄之第二審合議庭判決
如左：
    主  文
上訴駁回。
    事  實
一、乙○○與甲○○係夫妻關係，屬於家庭暴力防治法第三條第一款所稱之家庭成員
    。民國九十一年五月一日上午四許，在高雄市○○區○○路一四二巷十九號六樓
    住處，乙○○酒後返家與甲○○發生口角，乙○○竟基於傷害之犯意，徒手毆打
    甲○○頭部及頸部等處，致其因此受有頭右後枕部血腫（2x1cm）、頸部擦傷（
    1x1cm）、左手前臂受瘀傷（4x1cm）及擦傷（0.5x0.5cm）、右手臂瘀血（
    3x0.5cm）之傷害。
二、案經甲○○訴由高雄市政府警察局左營分局報請台灣高雄地方法院檢察署檢察官
    聲請簡易判決處刑。
    理  由
一、訊據上訴人乙○○矢口否認右揭犯行，辯稱：伊與甲○○僅有拉扯，並沒有毆打
    云云。然查，右揭事實，業據告訴人甲○○指訴歷歷，並有證人告訴人甲○○之
    兄王人峰證稱：一進去就看到甲○○坐在房間地板上，頭髮很亂，衣服破了，她
    的頸部有瘀血，手環斷掉等語（見偵查卷第二十頁背面）明確，此外，復有受理
    家庭暴力事件驗傷診斷書一紙（見警卷第六頁）附卷足稽，以告訴人所受傷害之
    部位及嚴重程度，顯非拉扯所致。本件事證明確，上訴人所辯顯係事後避重就輕
    卸責之詞，不足採信，其犯行堪予認定。
二、核上訴人所為，係犯刑法第二百七十七條第一項之傷害罪。上訴意旨略以：上訴
    人並無前科，目前家中經濟困難，尚有子女需扶養，爰請求予以緩刑云云。惟查
    ，原審審酌上訴人犯罪之動機，犯後否認犯行，態度不佳等一切情狀，量處拘役
    五十日，並諭知易科罰金之折算標準。經核原判決認事用法尚無不合，量刑亦稱
    妥適。再上訴人犯後避重就輕，否認犯行，未見悔意，且告訴人甲○○亦表示不
    願原諒上訴人（見本院九十二年二月二十七日審判筆錄），是本院認不宜宣告緩
    刑。準此，上訴人提起上訴，指摘原判決不當，非有理由，應予駁回。
據上論斷，應依刑事訴訟法第四百五十五條之一第一項、第三項、第三百六十八條，
判決如主文。
中      華      民      國    九十二    年      三      月     十三     日
                                  臺灣高雄地方法院刑事第一庭
                                      審判長法  官    林水城
                                            法  官    黃悅璇
                                            法  官    官信成
右正本證明與原本無異。
不得上訴。
                                            書記官    黃意雯
中      華      民      國    九十二    年      三      月     十三     日
附錄刑法論罪科刑法條：
中華民國刑法第二百七十七條
(普通傷害罪)
傷害人之身體或健康者，處三年以下有期徒刑、拘役或一千元以下罰金。
犯前項之罪因而致人於死者，處無期徒刑或七年以上有期徒刑；致重傷者
，處三年以上十年以下有期徒刑。


司法院資訊處製作；財團法人民間司法改革基金會備份。
